# 非同一控制下合并评估增值产生商誉的问题

提问人：happycpv 时间：2017-06-27 14:37:08
Ａ公司为一已上市的股份公司，非同一控制下收购另一国有独资企业100%股权，成为其全资子公司，全资子公司按照评估值进行调账。按照会计准则的规定需要确认增值部分的递延所得税负债，假设收购对价就是评估股东权益价值，税得税率25%，就会形成合并报表中增值部分25%的商誉。刚看见财税（ 2015 ） 65 号文-财政部、国家税务总局关于企业改制上市资产评估增值企业所得税处理政策的通知中第一条中规定“符合条件的国有企业，其改制上市过程中发生资产评估增值可按以下规定处理：（三）经确认的评估增值资产，可按评估价值入账并按有关规定计提折旧或摊销，在计算应纳税所得额时允许扣除。”，如果是按这条规定评估增值部分就可以成为新的计税基础，不需确认递延所得税负债，从而也不会产生商誉。现在想请教各位老师，这样理解是否正确？该文中明确“（二）本通知所称国有企业改制上市，应属于以下情形之一： 2 、国有企业将评估增值资产，注入已上市的股份有限公司；”。这里是指股份公司收购行为，还是指国有企业借壳上市行为，如是收购行为就可以不确认递延所得税，如是仅指借壳行为，那前面所述的案例就不适用这个政策了。请各位赐教

回答人：chenyiwei
个人理解你引用的规定不适合于你说的情况。因为你说的案例在税法规定中实际上属于“股权收购”，因为被收购方的独立法人和独立纳税人地位不变，因此其原有的各项税务处理应保持不变，也就是各项资产、负债的计税基础不会因为本次股权收购而改变。